* Medio puente SiC 1200 V - prueba de doble pulso
* L_lazo = 20.0 nH   L_gate = 10.0 nH
* Rg_on = 10.0 ohm   Rg_off = 3.3 ohm   Vbus = 700.0 V
Vbus  dcpc 0 700.0
Cdec  dcpc dcnc 2u
Rgnd  dcnc 0 1u
* --- parasita del lazo, repartida entre el rail + y el rail - ---
Lp    dcpc dcp 10.0n Rser=1m
Ln    dcn  dcnc 10.0n Rser=1m
* --- rama superior: apagada, su diodo de cuerpo hace de freewheel ---
MH    dcp  gh sw sw SiC1200
* El gate del pasivo NO se sujeta con una fuente ideal: lleva su Rg real,
* que es lo que permite ver el encendido parasito por Miller.
Vghs  ghs  sw -4
Rgh   ghs  gh 3.3
* --- rama inferior: la que conmuta ---
ML    sw   gl kl kl SiC1200
Lk    kl   dcn 1n Rser=0.5m
* --- carga: doble pulso, la corriente la construye el primer pulso ---
Lload dcpc sw 70u Rser=0.05
* --- driver con Rg partido (encendido lento, apagado rapido) ---
Vdrv  drv kl PWL(0 -4 100n -4 115n 15 3u 15 3.015u -4 4u -4 4.015u 15
+ 4.6u 15 4.615u -4 8u -4)
Rgon  drv gm 10.0
Rgoff drv gm 3.3
Dgoff gm drv Dfast
Lgate gm gl 10.0n Rser=0.2
.model Dfast D(Ron=0.05 Roff=1meg Vfwd=0.6)

.model SiC1200 VDMOS(Rg=4 Vto=2.6 Kp=22 Lambda=0.002 Cgdmax=1.8n Cgdmin=8p
+ Cgs=1.1n Cjo=0.9n Is=3e-14 Rd=48m Rs=12m Rb=1m mfg=Wolfspeed
+ Vds=1200 Ron=75m Qg=51n)

Csn sw nsn 220p
Rsn nsn dcn 4.7
.tran 0.02n 5.2u 0 0.2n uic
.backanno
.end
